【裁判字號】    99,訴,703
【裁判日期】    991110
【裁判案由】    妨害性自主罪
【裁判全文】
臺灣屏東地方法院刑事判決               99年度訴字第703號
公  訴  人  臺灣屏東地方法院檢察署檢察官
被      告  乙○○
指定辯護人  本院公設辯護人  丙○○  
上列被告因妨害性自主罪案件，經檢察官提起公訴（99年度偵字
第3283號），本院判決如下：
    主  文
乙○○犯以藥劑強制猥褻罪，處有期徒刑肆年。
    事  實
一、乙○○與甲○（代號00000000號、真實姓名年籍詳卷、下稱
    甲○）原係同事。民國98年10月15日20時許，乙○○與甲○
    經由簡訊聯繫後，購買啤酒至甲○住處（地址詳卷）與甲○
    共同飲用啤酒，至同日21時許，乙○○假借要幫甲○開啤酒
    ，趁機將含有FM2 成分之不明藥物摻入甲○之啤酒內，甲○
    飲用該啤酒後，即感覺頭暈並在客廳沙發上昏睡。乙○○見
    甲○已昏睡無知覺，竟基於強制猥褻之犯意，違反甲○意願
    ，脫掉甲○褲子後，親吻甲○內褲、並以手指撫摸甲○生殖
    器外圍之方式對甲○強制猥褻以滿足其性慾。嗣於98年10月
    16日凌晨0 時30分許，因甲○逐漸清醒，發覺自身褲子及內
    褲均被褪下，內衣被解開，質問乙○○後，乙○○坦承於甲
    ○啤酒內下藥，甲○乃報警，而循線查悉上情。
二、案經屏東縣政府警察局屏東分局報告臺灣屏東地方法院檢察
    署檢察官偵查起訴。
    理  由
一、證據能力：
（一）本件被告乙○○所為不利於己之陳述，並無出於強暴、脅
      迫、利誘、詐欺、疲勞訊問、違法羈押或其他不正之方法
      ，亦非違反法定障礙事由經過期間不得訊問或告知義務之
      規定而為，依刑事訴訟法第156 條第1 項、第158 條之2
      規定，應認其有證據能力。
（二）被告以外之人於偵查中向檢察官所為之陳述，除顯有不可
      信之情況者外，得為證據，刑事訴訟法第159 條之1 第2
      項所規定。證人甲○於偵查中向檢察官所為之證言，已具
      結擔保其真實性，被告或其辯護人並未釋明上開證述有顯
      不可信之情形，依上說明，其於偵查中之證言，有證據能
      力。
（三）被害人於審判中有下列情形之一，其於檢察事務官、司法
      警察官或司法警察調查中所為之陳述，經證明具有可信之
      特別情況，且為證明犯罪事實之存否所必要者，得為證據
      ：(1)因性侵害致身心創傷無法陳述者。(2)到庭後因身心壓
      力於訊問或詰問時無法為完全之陳述或拒絕陳述者，性侵
      害犯罪防治法第17條定有明文。又被告以外之人於檢察事
      務官、司法警察官或司法警察調查中所為之陳述，與審判
      中不符時，其先前之陳述具有較可信之特別情況，且為證
      明犯罪事實存否所必要者，得為證據，刑事訴訟法第159
      條之2 定有明文。本件公訴人以證人甲○於警詢中之證詞
      為證據，辯護人於本院準備程序中否認其證據能力，經查
      證人甲○於本院審理時已就被告犯罪情節證述明確，並無
      拒絕陳述或無法完全陳述之情形，且所陳犯罪情節並無不
      符之情形存在，是其於警詢中之證詞已不具必要性，應認
      其於警詢中之證詞不具證據能力。
（四）按被告以外之人於審判外之言詞或書面陳述，除法律有規
      定者外，不得作為證據；法院或檢察官得囑託醫院、學校
      或其他相當之機關、團體為鑑定，或審查他人之鑑定，並
      準用第203 條至第206 條之1 之規定；其須以言詞報告或
      說明時，得命實施鑑定或審查之人為之，刑事訴訟法第
      159 條第1 項、第208 條第1 項分別定有明文。是法院或
      檢察官依刑事訴訟法第208 條第1 項之規定，囑託鑑定機
      關所出具之鑑定報告，屬刑事訴訟法第206 條第1 項之鑑
      定報告，應為上開傳聞法則之例外，另囑託包括檢察官直
      接囑託及概括指定而由警察機關逕送鑑定之情形。經查，
      屏東縣政府警察局屏東分局於本案偵查中，受檢察官概括
      指定而將自甲○處採集之檢體及尿液逕送鑑定機關所為之
      鑑定報告，包括內政部警政署刑事警察局99年3 月24日刑
      醫字第0990001922號、5 月12日刑醫字第0990046896號鑑
      定書（分見本院卷第21頁、偵卷第11頁）、高雄醫學大學
      附設中和紀念醫院濫用藥物尿液檢驗報告（見警卷第18、
      19頁），依前揭說明自有證據能力。
二、上揭犯罪事實，業據被告乙○○坦承不諱，核與證人即告訴
    人甲○於本院證述：案發當晚，我喝了啤酒睡著後，完全沒
    有感覺，不知道有人脫我衣服、摸我身體，也完全感覺不到
    任何異狀。醒來後，發現我褲子被脫光，衣服被掀起來，內
    衣被解開，但下體沒有疼痛感覺，被告承認有下藥，但沒有
    承認有對我怎麼樣。如果不是衣著不整，我不會發現被告有
    對我做過什麼等語（見本院卷第45、46頁），互核相符。而
    案發後，經警採集甲○尿液送驗，結果為7-aminoflunitraz
    epam（FM 2代謝物）陽性反應乙節，有高雄醫學大學附設中
    和紀念醫院濫用藥物尿液檢驗報告1 紙在卷可參，足認被告
    自白核與事實相符，本案事證明確，被告犯行堪予認定，應
    依法論科。
三、查被告將內含俗稱FM2 （Flunitrazepam 氟硝西泮）成分之
    不明藥物摻入啤酒中，使告訴人甲○飲用後昏睡無知覺，進
    而脫下甲○褲子，撫摸甲○下體，在客觀上已足以引起一般
    人之性慾，主觀上亦可滿足被告之性慾，自屬猥褻行為無疑
    ，該當刑法第224 條強制猥褻之構成要件，並有刑法第222
    條第1 項第4 款之情形，核其所為，係犯同法第224 條之1
    以藥劑強制猥褻罪（即加重強制猥褻罪）。公訴意旨認被告
    係犯以藥劑強制性交罪，惟由上開證人甲○所述情節，其下
    體並無疼痛感，且被告亦不曾向其承認性交之情節，且經警
    對甲○採集檢體送驗，結果除甲○內褲檢出一男性Y 染色體
    DNA-STR 型別與被告之Y 染色體DNA-STR 型別相符外，於甲
    ○外陰部、陰道深部、肛門均未檢出DNA 量，未進行DNA-ST
    R 型別檢測，且於肛門、陰道抹片，亦未發現精子細胞，有
    上開內政部警政署刑事警察局鑑定書2 紙可查，經本院函詢
    刑事警察局該內褲檢體是否可確認為精子細胞或精液，經該
    局函覆略以：以顯微鏡檢未發現精子細胞，故無法確認該處
    斑跡為精液或精子細胞等語，有該局99年8 月4 日刑醫字第
    0990095762號函可參（見本院卷第29頁），此與被告自承有
    親吻甲○內褲一節，核無不合，且由上開鑑定書所示客觀情
    形，自難為被告有對甲○為性交行為之認定，惟此與上開被
    告應論之罪間，其性侵害之社會基本事實核屬同一，僅係手
    段及犯罪程度之別，本院仍得依法審究，但其彼此之構成要
    件尚屬有別，故應予變更起訴法條。至公訴人另以被告事後
    於98年10月18日發予甲○之簡訊內容「若是有了的話，怎麼
    辦」一節，為被告有對甲○性交之證明，然此除與上開鑑定
    書所採集之檢體經檢驗之結果有所不符外，且經甲○證稱：
    我有追問他這是什麼意思，他就說沒什麼意思，不要想太多
    等語明確，是亦難徒憑該簡訊內容逕推測被告有對甲○為性
    交行為，附此敘明。
四、爰審酌被告為逞一己私慾妨害他人性自主權，下藥劑對告訴
    人甲○為猥褻行為，致甲○身心受創，需賴藥物改善情緒、
    幫助睡眠，有甲○就醫之處方簽可佐（見警卷第21至23頁）
    ，惡性非輕，兼衡被告犯後坦認犯行，無前科，素行尚稱良
    好，迄未與被害人甲○達成和解，賠償甲○損失，及其犯罪
    手段、目的、與被害人本為同事之關係、智識程度、生活狀
    況等一切情狀，認檢察官求處有期徒刑8 年核屬過重，爰量
    處如主文所示之刑。
據上論斷，應依刑事訴訟法第299 條第1 項前段、第300 條，刑
法第224 條之1 ，判決如主文。
本案經檢察官曾士哲到庭執行職務。
中    華    民    國    99    年    11    月    10    日
                  刑事第四庭  審判長法  官  莊鎮遠
                                    法  官  李謀榮
                                    法  官  蔡玉雪
以上正本證明與原本無異。
如不服本判決應於收受判決後10日內向本院提出上訴書狀，並應
敘述具體理由；其未敘述上訴理由者，應於上訴期間屆滿後20日
內向本院補提理由書（均須按他造當事人之人數附繕本）「切勿
逕送上級法院」。

中    華    民    國    99    年    11    月    10    日
                                    書記官  許倬維
附錄本案論罪科刑法條全文：
中華民國刑法第222 條第1項第4款
犯前條之罪而有左列情形之一者，處無期徒刑或七年以上有期徒
刑：
四  以藥劑犯之者。
中華民國刑法第224條之1
犯前條之罪而有第 222 條第 1 項各款情形之一者，處 3 年以上
10年以下有期徒刑。

司法院資訊處製作；財團法人民間司法改革基金會備份。
